【裁判字號】    92,上易,897
【裁判日期】    920421
【裁判案由】    違反專利法
【裁判全文】
臺灣高等法院刑事判決                            九十二年度上易字第八九七號
    上  訴  人
    即  自 訴人 甲○○
    被      告  乙○○
右上訴人因自訴被告違反專利法案件，不服臺灣板橋地方法院九十年度自字第四００
號，中華民國九十二年二月二十四日第一審判決，提起上訴，本院判決如左：
    主  文
原判決撤銷。
本件免訴。
    理  由
一、自訴意旨如附件一自訴狀所載。
二、本件原審諭知被告免訴之判決係以：查專利法業於民國九十二年二月六日修正公
    布，原專利法第五章罰則部分業已全部刪除，修正後之專利法已廢止刑罰規定，
    其中即包括自訴人所認被告涉犯之修正前專利法第一百二十五條「未經新型專利
    權人同意製造該物品，致侵害其專利權者，處二年以下有期徒刑、拘役或科或併
    科新台幣十五萬元以下罰金」、及第一百三十條「違反第八十三條規定者，處六
    月以下有期徒刑、拘役或科或併科新台幣五萬元以下罰金」之規定，而按法律之
    廢止自公布之日起算至第三日起失效，中央法規標準法第二十二條第一項、第三
    項規定可資參照，是依法上開刑罰法規應自同年月八日起失效，被告犯罪後之法
    律已廢止其刑罰等情。
三、自訴人上訴意旨如附件二所載。
四、按犯罪後之法律已廢止其刑罰者，案件應諭知免訴之判決，為刑事訴訟法第三百
    零二條第四款所明定。所謂犯罪後之法律已廢止其刑罰者，係指舊法之刑罰已經
    廢止，而現行法令上復無科以刑罰之明文者而言。查九十二年二月六日經總統公
    布「專利法」刪除現行第八十三條、第一百二十五條、第一百二十六條、第一百
    二十八條至第一百三十一條關於刑罰規定之條文，新修正之專利法復無科以刑罰
    之明文，自屬法律已廢止其刑罰。但該法第一百三十八條規定：「本法除第十一
    條自公布日施行外，其餘條文之施行日期由行政院定之。」上開修正公布「專利
    法」刪除現行之前揭條文，業經行政院核定自九十二年三月三十一日施行，有行
    政院九十二年三月三十一日院臺經字第0920016719c號函足佐。本件自公訴人指
    被告涉犯專利法第一百二十五條及第一百三十條罪嫌之刑罰既已廢止，揆諸上開
    規定，即應諭知免訴之判決。原審為被告免訴之判決，雖無不合，但未及審酌上
    開刪除條文之施行日期，則有未洽。自訴人執以上訴，為有理由，應予撤銷改判
    ，諭知被告免訴之判決。並不經言詞辯論為之。
據上論斷，應依刑事訴訟法第三百六十九條第一項前段、第三百六十四條、第三百四
十三條、第三百零七條、第三百零二條第四款，判決如主文。
中      華      民      國    九十二    年      四      月    二十一    日
                              臺灣高等法院刑事第十庭
                                  審判長法  官  何  菁  莪
                                        法  官  吳      燦
                                        法  官  邱  同  印
右正本證明與原本無異。
不得上訴。
                                        書記官  莊  昭  樹
中      華      民      國    九十二    年      四      月    二十一    日


司法院資訊處製作；財團法人民間司法改革基金會備份。
